【裁判字號】    99,上更(一),181
【裁判日期】    990728
【裁判案由】    毒品危害防制條例
【裁判全文】
臺灣高等法院刑事判決            99年度上更(一)字第181號
上  訴  人
即  被  告  甲○○
指定辯護人  何宗翰  律師
上列上訴人因違反毒品危害防制條例案件，不服臺灣臺北地方法
院98年度訴字第1154號、第1330號，中華民國98年10月8日第一
審判決（起訴案號：臺灣臺北地方法院檢察署98年度偵字第1231
7號，追加起訴案號：同署98年度蒞追字第16號），提起上訴，
經判決後，由最高法院發回更審，本院判決如下：
    主  文
原判決關於販賣第二級毒品有罪部分暨定執行刑，均撤銷。
甲○○販賣第二級毒品，處有期徒刑柒年肆月，扣案之第二級毒
品MDMA貳顆（驗餘共零點伍捌公克）均沒收銷燬；扣案之第三級
毒品愷他命貳顆（驗餘共零點陸肆公克）沒收；未扣案之犯罪所
得新臺幣貳仟捌佰元均沒收，如全部或一部不能沒收時，以其財
產抵償之；扣案之Sony Ericsson廠牌行動電話壹支（含SIM卡壹
張）沒收；又販賣第二級毒品，未遂，處有期徒刑參年陸月，扣
案之第二級毒品甲基安非他命共貳拾柒顆（驗餘總重柒點玖捌公
克）沒收銷燬；扣案之Sony Ericsson廠牌行動電話壹支（含SIM
卡壹張）沒收。應執行有期徒刑柒年拾月，扣案之第二級毒品MD
MA貳顆（驗餘共零點伍捌公克）、第二級毒品甲基安非他命貳拾
柒顆（驗餘總重柒點玖捌公克），均沒收銷燬，扣案之第三級毒
品愷他命貳顆（驗餘共零點陸肆公克）沒收，未扣案之犯罪所得
新臺幣貳仟捌佰元沒收，如全部或一部不能沒收時，以其財產抵
償之，扣案之Sony Ericsson廠牌行動電話壹支（含SIM卡壹張）
沒收。
    事  實
一、甲○○（英文名：Alex）明知MDMA、甲基安非他命係屬毒品
    危害防制條例所列管之第二級毒品，愷他命（即Ｋ他命）則
    為同條例管制的第三級毒品，依法均不得販賣或持有，因常
    去夜店尋歡，因而染有施用毒品之習慣（其涉嫌施用毒品部
    分，已另案執行觀察勒戒），曾向真實姓名不詳、綽號「小
    業」之男子，以每顆MDMA新臺幣（下同）350元至400元、每
    顆愷他命350元至450元之不等價格購入後，供己施用。適於
    民國98年3、4月間之某日，吳羽泓（綽號「極光」）因欲施
    用毒品，遂以其所有之0000000000號行動電話撥打甲○○所
    使用之0000000000號行動電話向其詢問有無毒品，詎甲○○
    竟意圖營利，基於販賣第二級毒品MDMA及第三級毒品愷他命
    之犯意，在其位於臺北市○○區○○街100號2樓之12居處樓
    下，以每顆藥錠均700元之價格，同時販賣作成粉紅色藥錠
    外型之MDMA2顆及褐色藥錠外型之愷他命2顆予吳羽泓1次，
    共計販賣所得2,800元。
二、吳羽泓買得上開毒品後，因故尚未施用，嗣其於98年4月29
    日晚上11時許，在臺北市○○區○○街116號前，因行跡可
    疑，為警盤查而查獲其持有上開毒品，吳羽泓即向警供出其
    持有之第二級毒品MDMA與第三級毒品愷他命均係向甲○○購
    得，吳羽泓遂在警方之授意下，於同年5月11日晚上9時許，
    再次以其所有之前揭行動電話，撥打甲○○所使用之上開行
    動電話，佯稱欲再向其購買MDMA1顆，並談妥以1顆500元之
    價格交易，甲○○基於意圖營利而販賣第二級毒品之犯意，
    同意將其於前一日（10日）向「小業」以14,400元購入之大
    麻1包及20顆MDMA（經化驗後，成份為第二級毒品甲基安非
    他命）中取出1顆新購的粉紅色藥錠（經化驗後，成份亦為
    第二級毒品甲基安非他命），在同日晚上9時30分許，依約
    攜帶至其住處樓下欲出售予吳羽泓，旋即為埋伏之警員以現
    行犯逮捕而販賣未遂。警方並自甲○○身上扣得該顆粉紅色
    藥錠及其用以與吳羽泓聯絡毒品交易事宜之Sony Ericsson
    廠牌行動電話1支（內插有門號0000000000號之SIM卡1張）
    。警方另徵得甲○○之同意後，至其住處逕行搜索，當場扣
    得甲○○所持有粉紅色藥錠外型之第二級毒品甲基安非他命
    26顆、大麻1包（甲○○所涉犯持有第二級毒品大麻部分，
    業經其於本院前審當庭撤回上訴而確定）、第三級毒品愷他
    命2包（此部分涉嫌販賣部分亦經原審判決無罪確定，依當
    時之毒品危害防制條例，持有第三級毒品無刑責）及其所有
    之電子磅秤1臺。
三、案經臺北市政府警察局中山分局報告臺灣臺北地方法院檢察
    署檢察官偵查起訴。
    理  由
壹、程序部分
一、按被告之自白非出於強暴、脅迫、利誘、詐欺、疲勞訊問、
    違法羈押或其他不正之方法，且與事實相符者，得為證據，
    刑事訴訟法第156條第1項定有明文，本件被告及辯護人對於
    被告之警詢及內勤檢察官訊問筆錄之證據能力均有爭執，辯
    稱被告當時有施用毒品，筆錄係在精神不濟之情形下所為陳
    述，且因警察以類似恐嚇之語氣詢問，被告心生畏懼才配合
    警方製作筆錄，認該等筆錄無證據能力云云。查被告甲○○
    遭查獲當日為警採尿送驗結果，呈愷他命陽性反應，此有台
    灣尖端先進生技股份有限公司98年8月26日濫用藥物檢驗報
    告可佐，足認被告甲○○為警採尿前96小時內確有施用愷他
    命之事實，惟經原審勘驗被告之警詢錄音帶並製作譯文，該
    警詢錄音除被告要求如廁、錄音帶翻面、更換錄音帶之際曾
    有中斷外，其餘皆為連續錄音，且員警製作上開警詢筆錄之
    方式，係採一問一答之方式，筆錄所記載之內容與被告之供
    述內容大致相符，錄音內容未見警察恐嚇之語氣，而被告回
    答口氣自然，尚無因意識不清而不解員警之詢問或自身答非
    所問、語無倫次之異樣，更無遭強暴、脅迫、利誘之情，甚
    且於警詢之末，經員警詢問：「筆錄內容是不是在你自由意
    識清楚下所為之陳述？」被告亦能清楚答稱：「對。」，足
    見被告於警詢中之自白，係基於自由意思所為，未因施用第
    三級毒品愷他命而有意識不清以致違背己意陳述、遭受脅迫
    、利誘或其他不正取供之情事。另被告於98年5月12日下午3
    時7分接受內勤檢察官訊問時，仍坦承之前有出售搖頭丸給
    叫極光（即證人吳羽泓）之朋友，為警查獲當天是極光打電
    話問伊身上有無搖頭丸，他只要1顆，伊說可以給他，就帶1
    顆搖頭丸下去準備要給極光等語，且於檢察官訊問販賣哪些
    毒品時，被告亦能辯稱其只是轉讓，甚而能補充辯解吳羽泓
    說在4月29日當天向伊買4顆搖頭丸之證詞並不實在等情，再
    衡諸被告前已因販賣毒品經判刑確定，自當知販賣毒品為重
    罪，茍無販賣之情，豈有自攬刑責之理，足信被告於內勤檢
    察官訊問時，亦未有因施用第三級毒品愷他命而致違背本意
    陳述之情，益徵其警詢時、偵訊時所為之自白，確係出於其
    任意性而為之，且與事實相符，依刑事訴訟法第156條第1項
    之規定，被告於警詢時及內勤檢察官偵訊中之自白具有證據
    能力。
二、辯護人雖為被告辯稱98年5月11日之犯行係警員陷害教唆所
    致云云，惟按「陷害教唆」係司法警察以引誘或教唆犯罪之
    不正當手段，使原無犯罪故意之人因而萌生犯意而實施犯罪
    ，再進而蒐集其犯罪之證據或予以逮捕偵辦，縱其目的係在
    於查緝犯罪，但其手段顯然違反憲法對於基本人權之保障，
    且已逾越偵查犯罪之必要程度，對於公共利益之維護並無意
    義，其因此等違反法定程序所取得之證據資料，應不具有證
    據能力（參照最高法院著有92年度臺上字第4558號判決），
    然販賣第二級毒品為重罪，警方往往採取誘捕（俗稱「釣魚
    」）之偵查技巧蒐集犯罪證據，倘行為人原已具有犯罪故意
    並已實施犯罪行為，亦即其犯意之萌生，並非因司法警察之
    引誘教唆而起，自與前述陷害教唆之情形不同（參照最高法
    院93年度臺上字第606號判決）。經查，本件係證人吳羽泓
    主動向警員謝明宏陳稱其所持有毒品來源為被告，嗣經警員
    授意即撥打電話向被告佯稱欲購買1顆搖頭丸，而被告於接
    獲證人吳羽泓來電後旋即允諾，並約定交易地點為被告住處
    樓下及1顆搖頭丸500元之價格，此情均為被告於偵查中所是
    認，可知被告自始即具有販賣毒品之犯意。本件雖係因證人
    吳羽泓依警員授意撥打電話向被告佯稱欲購買搖頭丸為由而
    誘出被告，惟被告既原即具有販賣毒品之犯意，其行為決意
    並非因警方之引誘教唆始使其萌生販賣第二級毒品之意思，
    亦非因員警之行為強制發生，被告仍有自由決定其意志之空
    間，並未嚴重影響被告對本件犯行所生之決意及行為自由，
    應僅係因警方之引誘而使其販賣第二級毒品之犯行提前顯現
    ，自與所謂「陷害教唆」有異，是辯護人所辯本件係屬陷害
    教唆，自無足採。
三、證人吳羽泓警詢筆錄之證據能力：
    按被告以外之人於審判外之言詞或書面陳述，除法律有規定
    者外，不得作為證據，刑事訴訟法第159條第1項定有明文；
    又被告以外之人於檢察事務官、司法警察官或司法警察調查
    中所為之陳述與審判中不符時，其先前之陳述具有較可信之
    特別情況，且為證明犯罪事實存否所必要者，得為證據，同
    法第159 條之2亦有明定。查證人吳羽泓於警詢中之陳述，
    屬被告以外之人於審判外之言詞陳述，且被告之辯護人已於
    本院審理時否認上開陳述之證據能力，復無刑事訴訟法第15
    9條之2至第159條之5例外得為證據之情形，則依上開法條規
    定，證人吳羽泓於警詢中之陳述，無證據能力。
四、證人謝明宏偵查筆錄之證據能力：
    再按證人、鑑定人依法應具結而未具結者，其證言或鑑定意
    見，不得作為證據，刑事訴訟法第158條之3定有明文，其立
    法理由乃在擔保該證言或鑑定意見，係據實陳述或公正誠實
    之可信性，此與同法第159條以下之傳聞法則主要在落實被
    告反對詰問權之行使，保障其訴訟上之防禦權，並符合直接
    審理與言詞審理原則之情形，相異其趣，故未依法具結者，
    依「證據絕對排除法則」（上開法文並無「除法律有規定者
    外」之例外規定），當然無證據能力，而不得作為證據，縱
    使同法第159條之5就例外承認傳聞證據之證據能力之「同意
    性法則」，然未經具結之證詞既屬絕對排除之證據，自不得
    因當事人於審判程序之同意，逕認該未經具結之證言，亦得
    作為證據，此於適用同法條（第159條之5）第2項所定「視
    為有前項之同意」之情形者，亦應受上揭第158條之3規定之
    限制，則該等未經具結之證詞，無論當事人間是否同意援引
    為本案證據，均屬絕對應該排除、無證據能力之證據（最高
    法院94年度台上字第3277號、第4436號判決均同此見解，另
    同院96年度台上字第2098號、第910號判決意旨亦可供參照
    ）。查本件證人謝明宏雖曾以證人身分於偵訊中陳述策動吳
    羽泓再次向被告購買毒品之偵辦過程，然檢察官未命其就所
    述之事發經過於訊問前或訊問後具結，以擔保其所述內容實
    在，此有98年6月5日之偵訊筆錄附於偵查卷第65頁至第66頁
    可稽。被告及其辯護人雖於原審及本院均未爭執其證據能力
    ，然參照上開說明，證人謝明宏於偵查中之指述，應無證據
    能力，不得作為證明犯罪事實存否之本案證據。
五、再按被告以外之人於審判外之言詞或書面陳述，除法律有規
    定者外，不得作為證據；又被告以外之人於審判外之陳述，
    雖不符第159條之1至第159條之4之規定，但經當事人於審判
    程序同意作為證據，法院審酌該言詞陳述或書面陳述作成時
    之情況，認為適當者，亦得為證據；當事人、代理人或辯護
    人於法院調查證據時，知有第159條第1項不得為證據之情形
    ，而未於言詞辯論終結前聲明異議者，視為有前項之同意，
    刑事訴訟法第159條第1項、第159條之5規定甚明。經查，本
    判決除前開證人吳羽泓之警詢筆錄及證人謝明宏之偵查筆錄
    外，後開所引用之各該被告以外之人於審判外之陳述（包括
    書面陳述），雖屬傳聞證據，惟於本院審理時，被告甲○○
    、辯護人及檢察官均表示對證據能力無意見而不予爭執，且
    迄至言詞辯論終結前亦均未聲明異議，本院審酌上開證據資
    料製作時之情況，尚查無違法不當及證明力明顯過低之瑕疵
    ，亦認為以之作為證據應屬適當，故揆諸前開法律規定與說
    明，爰逕依刑事訴訟法第159條之5規定，認前揭證據資料均
    例外有證據能力。
貳、實體部分
一、上揭犯罪事實，業據被告於本院前審坦承不諱，核與證人吳
    羽泓於偵查中結證稱：伊在4月29日被查獲的毒品，因為查
    獲當時是已經買了一段時間，所以購買時間伊忘記了，但確
    實有跟甲○○買，可能是3到4月間購買，地點是在他家前的
    便利商店，跟他買4顆那次是花了2800元，後來5月11日這次
    是警方要求伊打電話給甲○○，伊就打電話跟甲○○講說伊
    要1顆MDMA，後來他帶下來，就被警察抓了等語（見偵查卷
    第85頁）；及於原審審理中具結證述：伊被警察查獲時所攜
    帶之毒品是向被告所購買的，因為買了一段時間，所以不記
    得何時向被告購買的，但並非在查獲當天向被告購買的，扣
    案4顆毒品向被告購買之後，伊都沒有施用，就一直放在那
    裡，而98年5月11日是警察叫伊打電話給被告，警方希望利
    用伊當餌向被告購買MDMA，伊說不想陷害朋友，且會曝光身
    分，警方說不會，反而會得到更多的幫助，所以伊才打電話
    給被告，是警察陪同伊前往平常向被告購買毒品的地方，伊
    再打電話給被告購買毒品，要購買幾顆也是警察跟伊說的，
    警察還說要先幫伊墊付款項，打完電話之後，伊就走了等語
    相符（見原審卷第68頁、第68頁反面、第69頁、第70頁），
    且證人吳羽泓遭查扣之毒品4顆經送臺北市政府警察局鑑定
    結果，認粉紅色藥錠2顆檢出第二級毒品MDA、MDMA成分（總
    毛重0.60公克、餘重0.58公克）、褐色藥錠2顆檢出第三級
    毒品愷他命成分（總毛重0.66公克，餘重0.64公克），有該
    局98年5月14日北市鑑毒字第091號通知書在卷可參（見偵查
    卷第75頁），而警方於98年5月11日自被告身上查扣之粉紅
    色藥錠1顆（毛重0.3公克，餘重0.28公克），及被告住處所
    查獲之粉紅色藥錠26顆（總毛重7.80公克，餘重7.70公克）
    ，經送臺北市政府警察局鑑定結果，均檢出第二級毒品甲基
    安非他命成分，此有該局98年6月11日北市鑑毒字第112號通
    知書可佐（見偵查卷第82頁），再參被告所持用0000000000
    號行動電話於98年3月及4月之雙向通聯紀錄，自98年3月11
    日起至98年4月3日止，證人吳羽泓所持用之行動電話門號00
    00000000號確實與被告前開行動電話門號有多次通聯之事實
    ，足見被告上開自白應與事實相符，而可採信。雖證人吳羽
    泓於原審審理時已無法明確證述購買上開4顆毒品之日期，
    且對於遭查獲之4顆毒品顏色亦有描述錯誤等瑕疵，然此或
    係證人吳羽泓因時隔數月，記憶不清而無法就該次交易毒品
    之時間及毒品顏色為精確之答覆，然仍無礙於證人吳羽泓所
    證被告於98年3、4月間販賣上開毒品1次之證言可信性。
二、被告嗣於本審翻異前詞否認曾販賣毒品給吳羽泓，辯稱：伊
    與吳羽泓均有吃搖頭丸，出去玩的時候會交換毒品，但無販
    賣，98年5月11日應允給吳羽泓1顆搖頭丸，亦要求吳羽泓應
    支付成本價500元，未有獲利意圖云云。查證人吳羽泓於偵
    查及原審審理中均具結證述係向被告「購買」，從未有「與
    被告交換毒品」之證言，況若被告只與證人吳羽泓交換毒品
    ，為何被告會於警詢時自承：伊以每顆350-450元價格購買
    MDMA，再以每顆400-500元不等價格，轉賣給向伊購買的人
    ，因為自己本身在施用，加上周遭朋友也有在用，伊轉賣給
    他人要分擔自己的成本等語（見偵查卷第12頁），且於內勤
    檢察官偵訊時稱：普通朋友有需要搖頭丸、愷他命的話，我
    給他們會收錢，可能會有1、20元價差等語（見偵查卷第55
    頁），益徵被告上開辯解，應屬事後卸責之詞，無可採信。
三、又近年來因毒品氾濫嚴重，治安機關對於查緝非法販賣及施
    用毒品等工作，無不嚴加執行，各傳播媒體對政府大力掃除
    毒品之決心亦再三報導，且販賣MDMA、甲基安非他命、愷他
    命之法定本刑為無期徒刑或7年以上有期徒刑、5年以上有期
    徒刑之罪，刑度可謂甚重等情，應為曾經因販賣第二級毒品
    判刑確定之被告所明瞭，若無利可圖，應無甘冒被查獲移送
    法辦，負擔重責之危險，而將毒品交予證人吳羽泓，且被告
    與證人吳羽泓間並無仇怨，業據被告及證人吳羽泓分別供述
    明確，倘被告僅係與證人吳羽泓單純交換毒品，證人吳羽泓
    當無於偵查及原審審理中具結作證，任意捏造販賣毒品事實
    使己陷於偽證罪處罰之理。又被告所述之毒品來源不能證明
    為真實，無法進一步詳細查證被告販賣毒品之實際利得與價
    差，惟販賣毒品係屬違法行為，非可公然為之，亦無公定之
    價格，不論任何包裝，均可任意分裝增減份量，而每次買賣
    之價量，亦可能隨時依雙方間之關係深淺、資力、需求量及
    對行情之認知、來源是否充裕、查緝是否嚴緊，購買者被查
    獲時供述購買對象之可能性風險之評估等，異其標準，並機
    動調整，非可一概而論，販賣之利得除經坦承犯行或價量俱
    臻明確外，委難察得實情，販賣之人從價差或量差中牟利方
    式雖異，其意圖營利之非法販賣行為則一，是除非別有事證
    ，足認係按同一價量委買、轉售或無償贈與，確未牟利外，
    尚難執此遽認非法販賣之證據有所未足，致使知過坦承者難
    辭重典，飾辭否認者反得僥倖，而失情理之平，是被告係販
    賣毒品予吳羽泓，並從中賺取差價牟利之意圖，應可認定。
四、被告行為後，毒品危害防制條例業於98年5月5日由立法院通
    過修正，並經98年5月20日總統華總一義字第09800125141號
    令修正公布，現並已生效施行。其中：該條例第4條第2項、
    第3項於修正前係規定：「製造、運輸、販賣第二級毒品者
    ，處無期徒刑或七年以上有期徒刑，得併科新臺幣七百萬元
    以下罰金。」、「製造、運輸、販賣第三級毒品者，處五年
    以上有期徒刑，得併科新臺幣五百萬元以下罰金。」，修正
    後則規定為：「製造、運輸、販賣第二級毒品者，處無期徒
    刑或七年以上有期徒刑，得併科新臺幣一千萬元以下罰金。
    」、「製造、運輸、販賣第三級毒品者，處五年以上有期徒
    刑，得併科新臺幣七百萬元以下罰金。」，比較新舊法之結
    果，新法關於罰金刑部分，金額既有提高，自以適用舊法規
    定，對被告較為有利。
五、核被告於98年3、4月間同時販賣第二級毒品MDMA及第三級毒
    品愷他命予吳羽泓之行為，係犯修正前毒品危害防制條例第
    4條第2項之販賣第二級毒品罪、同條第3 項之販賣第三級毒
    品罪。嗣於98年5月11日下午9時許，被告因接獲證人吳羽泓
    假意購買1顆MDMA 之電話後，復意圖營利，攜帶粉紅色藥錠
    之甲基安非他命1 顆至住處樓下欲販賣予證人吳羽泓，因證
    人吳羽泓係配合警方查緝，實際上並無購買之真意，被告下
    樓後，尚未交付毒品予吳羽泓，即為警查獲，而止於未遂，
    被告此部分所為係犯修正前上開條例第4條第6項、第2項之
    販賣第二級毒品未遂罪。其持有毒品之低度行為，應分別為
    其販毒之高度行為所吸收，不另論罪。而被告於98年3、4月
    間同時販賣第二級毒品及第三級毒品予吳羽泓，係以一行為
    觸犯數罪名，為想像競合犯，依刑法第55條規定，應從一重
    之販賣第二級毒品罪處論，公訴人以補充理由書認此部分之
    犯罪事實為數罪併罰，尚有未洽。被告98年5月11 日之犯行
    ，係已著手於販賣第二級毒品犯罪行為之實行而不遂，為未
    遂犯，依刑法第25條第2 項規定，按既遂犯之刑減輕之。被
    告所犯上開販賣第二級毒品既遂罪與販賣第二級毒品未遂罪
    ，犯意各別，行為互殊，應予分論併罰。原審予以被告論罪
    科刑，固非無見，惟查：(一)被告販賣予證人吳羽泓之第二級
    毒品MDMA及第三級毒品愷他命各2 顆，均為警查扣在案，原
    審未依法宣告沒收，即有違誤。(二)毒品危害防制條例所定販
    賣毒品罪，須行為人基於營利之意圖，茍非基於營利意圖，
    而以原價或低於原價有償轉讓毒品與他人，僅得以轉讓毒品
    罪論處。本件原審認定被告於98年5月11 日販賣第二級毒品
    MDMA未遂，然於事實欄卻未記載被告此部分犯行是否基於營
    利意圖，逕論以販賣毒品罪，容有未洽。(三)被告於98年3、4
    月間販賣第二級毒品及第三級毒品予吳羽泓前，所持有第二
    級毒品及第三級毒品之低度行為應為其後販賣之高度行為所
    吸收，原審就此未予說明，亦有未合。被告上訴意旨，否認
    犯行，固無理由，惟原判決既有上開可議之處，自應由本院
    將原判決關於販賣第二級毒品有罪部分及定執行刑部分均予
    撤銷改判。爰審酌被告於97年間因販賣毒品案件而經判刑確
    定在案（現正執行中），此有本院被告前案紀錄表可稽，素
    行不良，竟又再犯販賣毒品之罪行，惡性難謂輕微，且正值
    青壯盛年，不思循正途取財，竟販賣第二級毒品牟利，危害
    他人身心健康及社會秩序，惟念及被告販賣之毒品數量非鉅
    ，金額不高，非一般專門從事販賣毒品之徒可比，衡其犯罪
    情節尚非重大，犯罪所得僅2800元，吳羽泓亦尚未施用，而
    於98年5月11 日為警查獲該次之販賣行為尚屬未遂階段，並
    未獲利，尚未為具體危害，及被告之智識程度、生活狀況等
    一切情狀，分別量處如主文第2 項所示之刑，並定其應執行
    刑。又98年4月29 日為警查扣證人吳羽泓持有向被告購得之
    粉紅色、褐色藥錠各2 顆，雖因為被告已販賣予吳羽泓而致
    所有權移轉於證人吳羽泓，然此毒品既係被告實施販賣第二
    級、第三級毒品之犯罪所用，自不因上開所有權之移轉而生
    歧異，是粉紅色藥錠2 顆，為第二級毒品MDMA，不問屬被告
    與否，均應依毒品危害防制條例第18條第1 項前段之規定，
    諭知沒收銷燬之；而褐色藥錠2 顆，為第三級毒品愷他命，
    屬違禁物，應依刑法第38條第1項第1款之規定諭知沒收。另
    被告為警查獲當天自身上扣得之粉紅色藥錠1 顆，及在被告
    住處查扣之另26顆粉紅色藥錠，均為第二級毒品甲基安非他
    命，亦應依毒品危害防制條例第18條第1 項前段規定，宣告
    沒收銷燬之。被告販賣予證人吳羽泓之MDMA及愷他命所得28
    00元，屬被告犯罪所得之財物且為被告所有，雖未扣案，仍
    應依毒品危害防制條例第19條第1 項規定宣告沒收，如全部
    或一部不能沒收時，以其財產抵償之。扣案之SonyEricsson
    廠牌行動電話1 支，係被告供本件販賣第二級毒品犯罪所用
    之物，且為被告所有，業據被告於供承在卷，應依上開條例
    第19條第1 項規定宣告沒收；至於扣案插入上開行動電話使
    用之門號0000000000號SIM卡1張，雖為案外人曹智晰所申請
    ，此有遠傳電信股份有限公司98年8月3日函覆原審所檢附之
    查詢資料在卷足按（見原審卷第78頁至第79頁），然被告於
    警詢時已供稱其係購買人頭易付卡，購買後該門號都是由其
    使用等語（見偵查卷第9頁），堪認該SIM卡因買賣關係而使
    所有權歸屬被告所有，並由被告持以犯本件販賣毒品罪行，
    亦應依上開條例同條項規定宣告沒收。另扣案之電子磅秤1
    臺，並無有證據證明與被告本件販賣之犯行有何關係，爰不
    予宣告沒收。至98年5月20日修正公布之毒品危害防制條例
    第17條第2項規定：「犯第四條至第八條之罪於偵查及審判
    中均自白者，減輕其刑。」所謂自白，乃被告對自己犯罪事
    實之全部或主要部分，為肯定之供述。查被告於98 年3、4
    月間，同時販賣第二級毒品MDMA2顆及第三級毒品愷他命2顆
    予吳羽泓之犯行，被告於偵查中僅供承自白有出售MDMA之行
    為，並未自白有販賣愷他命予吳羽泓之情事，即未對犯罪全
    部自白，誠難適用上揭規定減輕其刑，附此敘明。
據上論斷，應依刑事訴訟法第369條第1項前段、第364條、第299
條第1項，修正前毒品危害防制條例第4條第2項、第3項、第6 項
、第18條第1項前段、第19條第1項，刑法第11條前段、第2條第1
項前段、第55條、第25條第2項、第51條第5款、第38條第1項第1
款，判決如主文。
本案經檢察官黃柏齡到庭執行職務。
中    華    民    國    99    年    7     月    28    日
                  刑事第十五庭審判長法  官  吳昭瑩
                                    法  官  賴邦元
                                    法  官  蘇隆惠
以上正本證明與原本無異。
如不服本判決，應於收受送達後10日內向本院提出上訴書狀，其
未敘述上訴之理由者並得於提起上訴後10日內向本院補提理由書
（均須按他造當事人之人數附繕本）「切勿逕送上級法院」。
                                    書記官  楊妙恩
中    華    民    國    99    年    7     月    28    日
附錄本案論罪科刑法條全文
修正前毒品危害防制條例第4條
製造、運輸、販賣第一級毒品者，處死刑或無期徒刑；處無期徒
刑者，得併科新臺幣1千萬元以下罰金。
製造、運輸、販賣第二級毒品者，處無期徒刑或7年以上有期徒
刑，得併科新臺幣7百萬元以下罰金。
製造、運輸、販賣第三級毒品者，處5年以上有期徒刑，得併科
新臺幣5百萬元以下罰金。
製造、運輸、販賣第四級毒品者，處3年以上10年以下有期徒刑
，得併科新臺幣3百萬元以下罰金。
製造、運輸、販賣專供製造或施用毒品之器具者，處1年以上7年
以下有期徒刑，得併科新臺幣1百萬元以下罰金。
前五項之未遂犯罰之。

司法院資訊處製作；財團法人民間司法改革基金會備份。
